【裁判字號】    95,交聲,493
【裁判日期】    950428
【裁判案由】    交管條例聲異
【裁判全文】
臺灣板橋地方法院交通事件裁定        95年度交聲字第493 號
原處分機關  交通部公路總局臺北區監理所
異  議  人
即受處分人  登懋興業有限公司
代  表  人  甲○○
上列異議人即受處分人因違反道路交通管理處罰條例案件，不服
原處分機關於中華民國95年3 月7 日所為之裁決處分（原處分案
號：北監自裁字裁40-C00000000號），聲明異議，本院裁定如下
：
    主  文
異議駁回。
    理  由
一、本件異議意旨略以：異議人即受處分人登懋興業有限公司（
    以下簡稱登懋公司）所有車號7601-KD 號自用小客車，於民
    國（下同）95年1 月26日上午10時50分許，停放在臺北縣三
    重市○○○○路停車場內，因有「停車車種不依規定」之違
    規行為，為警掣單舉發並拖吊。惟停放車輛之處所既為停車
    場，就不會因不依車種停車而有嚴重影響交通而達到拖吊之
    罰則，倘因此受罰，實難甘服，爰依法聲明異議云云。
二、按汽車停車時，停車時間、位置、方式及車種，如公路或警
    察機關有特別規定時，應依其規定，道路交通安全規則第11
    2 條第1 項第16款定有明文。又汽車駕駛人停車時，停車時
    間、位置、方式、車種不依規定者，處600 元以上1200元以
    下罰鍰，亦據道路交通管理處罰條例第56條第1 項第9 款規
    定甚明。
三、經查，異議人登懋公司所有車號7601-KD 號自用小客車，於
    95年1 月26日上午10時52分許，在臺北縣三重市○○○○路
    停車場內，因停車車種不依規定，占用機車停放格停車，經
    臺北縣政府警察局三重交通分隊警員拍照後逕行掣單舉發之
    事實，有臺北縣政府警察局北縣警交字第CO0000000 號舉發
    違反道路交通管理事件通知單影本1 件及採證照片影本1幀
    附卷可稽，並經舉發機關即臺北縣政府警察局三重分局復查
    無誤，有該分局95年2 月24日北縣警重交申字第0950007995
    號書函1 件在卷足參，且異議人對於前揭自用小客車於上述
    時、地係停放於機車停車格之客觀事實並不爭執，是異議人
    所有之前揭車輛停車時停車車種不依規定之違規行為，堪予
    認定。至異議人所辯：該處既為停車場，既無因嚴重影響交
    通而達到拖吊之罰則云云，然查，異議人所有之車輛不依道
    路標線指示停放，仍可能影響機車駕駛人停車權益及停車之
    秩序，非謂不無影響交通而達拖吊之程度，異議人要不能執
    此作為免罰之理由。綜上所述，本件異議人所有之車輛停車
    車種不依規定之違規事實，事證明確，堪予認定。從而，原
    處分機關據以援引前揭規定，裁處罰鍰新臺幣600 元，核無
    違誤，本件聲明異議為無理由，應予駁回。
據上論斷，應依道路交通案件處理辦法第19條，裁定如主文。
中    華    民    國    95    年    4     月    28    日
                  交通法庭  法  官  陳  靜  茹
以上正本證明與原本無異
如不服本裁定應於送達後5 日內向本院提出抗告狀
                            書記官  廖  美  紅
中    華    民    國    95    年    5     月    3     日


司法院資訊處製作；財團法人民間司法改革基金會備份。
